【裁判字號】    97,訴,958
【裁判日期】    971029
【裁判案由】    搶奪等
【裁判全文】
臺灣桃園地方法院刑事判決               97年度訴字第958號
公  訴  人  臺灣桃園地方法院檢察署檢察官
被      告  乙○○
                      樓
                    （現於臺灣臺北監獄執行中）
上列被告因搶奪等案件，經檢察官提起公訴（九十七年度偵字第
一○六五一號），本院判決如下：
    主  文
乙○○以其他非法方法，剝奪人之行動自由，處有期徒刑貳月；
又意圖為自己不法之所有，而搶奪他人之動產，處有期徒刑柒月
。應執行有期徒刑捌月。
    事  實
一、乙○○與甲○○原為男女朋友關係，於民國九十七年初分手
    ，乙○○為與甲○○洽談復合事宜，於同年四月十日二十三
    時許，至甲○○桃園縣龜山鄉○○路十三號五樓Ａ七室租屋
    處找王競妤，但甲○○不予理會並要求大樓管理員不要開門
    ，惟乙○○並未因此離去，迄於翌日即九十七年四月十一日
    九時許，乙○○基於妨害自由及傷害仍不違背其本意之不確
    定故意之犯意，乘甲○○開門上課之際，衝進甲○○上開住
    處，同時徒手抓住甲○○雙手手腕，強拉甲○○一起進入上
    開住處內，隨即將門關住，並將甲○○壓在床上限制甲○○
    行動，甲○○立即大叫呼救，乙○○則以枕頭蓋住甲○○臉
    部，避免甲○○大叫聲遭人發現，並阻止甲○○去開房間門
    窗，以此強暴方式，剝奪甲○○之行動自由，並致甲○○因
    此受有右手腕扭挫傷合併淤腫之傷害（傷害部分已撤回告訴
    ），期間有多次甲○○欲離去上開住處，均為乙○○阻止。
    乙○○於同日十七時三十分許離開甲○○住處前，又另行起
    意基於意圖為自己不法之所有犯意，乘甲○○不備之際，徒
    手搶奪其他男性友人贈予甲○○所有之鬧鐘一座，直至同日
    十八時許，因甲○○每週五會回臺北住家，乙○○為免甲○
    ○父母發覺甲○○屆時未回家前來查看，始離開甲○○住處
    而恢復甲○○行動自由，並於離開甲○○上開住處時，一併
    攜走搶奪之鬧鐘。嗣經甲○○報警，始知上情。
二、案經甲○○訴由臺北縣政府警察局新店分局報請臺灣桃園地
    方法院檢察署檢察官偵查起訴。
      理  由
一、證據能力
  (一)被告乙○○於警詢及檢察官偵查中所為之自白，並無證據證
    明係出於強暴、脅迫、利誘、詐欺、疲勞訊問、違法羈押或
    其他不正之方法，且與事實相符，依刑事訴訟法第一百五十
    六條第一項規定，得為證據。
  (二)按傳聞法則之重要理論依據，在於傳聞證據未經當事人之反
    對詰問予以核實，乃予排斥，惟若當事人已放棄對原供述人
    之反對詰問權，於法院審判時表明同意該等傳聞證據可作為
    證據，基於證據資料愈豐富，愈有助於真實發現之理念，並
    貫徹刑事訴訟法修法加重當事人進行主義之精神，確認當事
    人對於證據能力有處分權之制度，傳聞證據經當事人同意作
    為證據，法院認為適當者，亦得為證據。另當事人於調查證
    據時，對於傳聞證據表示「沒有意見」，而未於言詞辯論終
    結前聲明異議，應視為已有將該等傳聞證據採為證據之同意
    ，此刑事訴訟法第一百五十九條之五定有明文。本案被告於
    本院審理程序中已表示對卷內人證、書證、物證之證據能力
    均無意見，本院審理時，被告對於被告以外之人於審判外之
    陳述之證據能力並未表示意見，迄本院辯論終結前，被告亦
    未爭執本案證據之證據能力，依刑事訴訟法第一百五十九條
    之五第二項之規定，應視為被告已同意本案相關之傳聞證據
    均可作為證據，本院斟酌本案卷內之證據並非非法取得，亦
    無證明力明顯過低之情形，且經本院於審判期日依法進行證
    據之調查、辯論，被告於訴訟上之程序權，已受保障，前揭
    各該證據，均得採為證據。
二、上開犯罪事實，迭據被告乙○○於警詢、偵查及本院審理時
    坦承不諱（見臺灣桃園地方法院檢察署九十七年度偵字第一
    ○六五一號卷第三頁至第六頁、第十八頁至第十九頁、本院
    九十七年度審訴字第一六七三號卷第十六頁至第十七頁、本
    院卷第二十三頁至第二十五頁），並經被害人即證人甲○○
    於警詢及偵查時證述詳實（見上開偵卷第七頁至第九頁、第
    二十頁至第二十一頁），復有天主教會耕莘醫院乙種診斷證
    明書一份在卷可按（見上開偵卷第十二頁），足見被告上開
    任意性自白與事實相符，堪以採信。故本件事證明確，被告
    犯行堪以認定，應依法論科。
三、核被告所為，係犯刑法第三百零二條第一項剝奪他人行動自
    由罪、第三百二十五條第一項普通搶奪罪。所犯上開二罪間
    ，犯意各別、行為互殊，應予分論併罰。爰審酌被告前對被
    害人已有妨害自由之犯行，並經判決確定，此有臺灣高等法
    院被告前案紀錄表在卷可按，本件被告係因與被害人前為男
    女朋友欲與被害人復合，而限制被害人行動自由，限制行動
    自由時間非短、所搶奪之財物價值輕微，及被害人甲○○事
    後已表示不再追究，兼衡被告犯後於警詢、偵查及本院審理
    時均坦承犯行頗有悔意之態度等一切情狀，分別從輕量處如
    主文所示之刑，並定其應執行之刑，以資懲戒。
四、公訴意旨另以：被告乙○○於前揭時地將甲○○強拉至上開
    房間內，雙方於拉扯間，被告應預見本身力大，於拉扯間極
    易傷及他人，竟仍出力與甲○○拉扯，致拉扯間傷及甲○○
    ，造成甲○○受有右手腕扭挫傷合併瘀腫之傷害。因認被告
    乙○○就此部分另涉犯刑法第二百七十七條第一項傷害罪嫌
    等語。按告訴乃論之罪，告訴人於第一審辯論終結前得撤回
    其告訴，又告訴經撤回者，法院應諭知不受理之判決，刑事
    訴訟法第二百三十八條第一項、第三百零三條第三款定有明
    文。查被告傷害告訴人甲○○致其受傷之犯行，經檢察官認
    係涉犯刑法第二百七十七條第一項之普通傷害罪，然該罪依
    同法第二百八十七條前段之規定，須告訴乃論，茲告訴人於
    本院言詞辯論終結前業已當庭撤回告訴（見本院卷第二十六
    頁），且檢察官認此部分與前揭經論罪科刑之剝奪他人行動
    自由罪間，具有想像競合犯裁判上一罪之關係，爰不另為不
    受理之諭知，併此敘明。
據上論斷，應依刑事訴訟法第二百九十九條第一項前段，刑法第
三百零二條第一項、第三百二十五條第一項、第五十一條第五款
，刑法施行法第一條之一第一項、第二項前段，判決如主文。
本案經檢察官陳國安到庭執行職務。
中    華    民    國    97    年    10    月    29    日
                  刑事第九庭  審判長  法  官  吳為平
                                      法  官  胡芷瑜
                                      法  官  林玉蕙
以上正本證明與原本無異。
如不服本判決，應於判決送達後10日內向本院提出上訴狀（應附
繕本），其未敘述上訴理由者，應於上訴期間屆滿後20日內補提
理由書狀於本院，上訴於臺灣高等法院。
                                      書記官  魏里安
中    華    民    國    97    年    10    月    29    日
附錄論罪科刑所犯法條：
中華民國刑法第302 條規定：
（剝奪他人行動自由罪）
私行拘禁或以其他非法方法，剝奪人之行動自由者，處5 年以下
有期徒刑、拘役或3 百元以下罰金。
因而致人於死者，處無期徒刑或7 年以上有期徒刑，致重傷者，
處3 年以上10年以下有期徒刑。
第1 項之未遂犯罰之。
中華民國刑法第325 條規定：
（普通搶奪罪）
意圖為自己或第三人不法之所有，而搶奪他人之動產者，處6 月
以上5 年以下有期徒刑。
因而致人於死者，處無期徒刑或7 年以上有期徒刑，致重傷者，
處3 年以上10年以下有期徒刑。
第1 項之未遂犯罰之。


司法院資訊處製作；財團法人民間司法改革基金會備份。
